臺灣高等法院臺南分院刑事判決
110年度上易字第612號
上  訴  人  
即  被  告  許仲亨

上列上訴人因竊盜案件，不服臺灣臺南地方法院110年度易字第7
66號中華民國110年9月30日第一審判決（起訴案號：臺灣臺南地
方檢察署110年度營偵字第1016號），提起上訴，本院判決如下
：
    主  文
上訴駁回。
    事  實
一、丙○○曾於民國108年間因竊盜案件，經法院判處有期徒刑6 
    月確定，並於109年4月8 日執行完畢。詎仍不知警惕，基於
    意圖為自己不法之所有之犯意，於110年3月29日15時許，徒
    手以細小鐵絲戳入甲○○位於臺南市○○區○○○00○0號住宅之車
    庫小門的門鎖鎖孔，打開車庫小門侵入該住宅內，竊取甲○○
    所有而放置在2樓房間抽屜內之金飾手鍊2條、金飾戒指1 個
    、新臺幣(下同) 1萬元以及同住之乙○○（甲○○之妹）所有放
    置在同樓層房間抽屜內之7千元等物得手後隨即離去。
二、案經甲○○訴由臺南市政府警察局新營分局報請臺灣臺南地方
    檢察署檢察官偵查起訴。
    理  由
壹、程序部分，
　　就本判決所引用之傳聞證據，本件當事人於本院準備程序時
    ，均明示同意有證據能力（本院卷第85頁），且於本院審理
    時，經逐一提示後，迄於言詞辯論終結前，未聲明異議，本
    院認該些證據做成之過程、內容均具備任意性、合法性，其
    陳述與本件待證事實具有關聯性，合於一般供述證據之採證
    基本條件，且證明力非明顯過低，以之作為證據，均屬適當
    ，依刑事訴訟法第159條之5第1項規定，皆有證據能力。 
貳、實體部分
一、認定罪事實所憑之證據及理由
　　訊據被告丙○○對於上揭犯罪事實均坦承不諱，核與告訴人甲
    ○○指訴之情節相符，並有車牌辨識資料紀錄表2份、GOOGLE
    地圖查詢資料1份、監視器畫面截圖翻拍及現場蒐證照片22
    張可稽，事證明確，被告犯行洵堪認定。
二、論罪科刑
　㈠核被告所為，係犯刑法第321條第1項第1款之侵入住宅竊盜罪
    。又本件遭竊之物，固然分屬告訴人甲○○、被害人乙○○所有
    ，然均存放於臺南市○○區○○○00○0號住宅內，而被告主觀上
    係本於竊取存放於該住宅內之財物即侵害一個財產監督權之
    認知，而實行本件竊盜犯行，應僅構成一個竊盜犯行。　
　㈡被告曾於108年間因竊盜案件，經法院判處有期徒刑6月確定
    ，於109年4月8日執行完畢，有臺灣高等法院被告前案紀錄
    表1份可憑，其於有期徒刑執行完畢後，5年內故意再犯本件
    有期徒刑以上之罪，為累犯，且其先前已因故意犯竊盜罪遭
    判刑處罰，卻未知謹慎守法，猶再犯本件侵入住宅竊盜罪，
    刑罰反應力薄弱，除造成告訴人與被害人財物損失外，亦使
    其等對居住安全產生恐懼，並無處最低法定刑猶嫌過重之情
    事，參酌司法院大法官釋字第775號解釋意旨，依刑法第47
    條第1項規定加重其刑。
參、駁回上訴之理由
一、原判決以被告犯侵入住宅竊盜罪，罪證明確，並審酌被告先
    前已有多次竊盜前科(不含構成累犯知該次前科紀錄)，仍未
    知警惕，猶任意侵入住宅而竊取他人之財物，侵害他人之財
    產權並妨礙居住及社會安全，然念及其於犯後尚知坦承犯行
    ，與告訴人達成調解而就本件竊盜造成之損失予以賠償(見
    原審調解筆錄、電話紀錄，見原審卷第109、113頁)，犯後
    態度堪認良好，復兼衡被告自述其係高職畢業、從事臨時工
    、須扶養父親之智識程度及家庭經濟狀況等一切情狀，量處
    有期徒刑7月；另就沒收部分說明，犯罪所得部分，因被告
    調解支付被害人之賠償金額，與原審認定之犯罪所得相當，
    剝奪被告犯罪所得之目的業已達成，再對之沒收顯屬過苛；
    被告持以犯罪之細小鐵絲業已遭丟棄，其沒收欠缺刑罰必要
    性，故均未予沒收，核其認事用法並無不當，量刑亦屬妥適
    。
二、被告上訴意旨略以：被告自始坦承犯行，且與告訴人達成調
    解，並賠償告訴人、被害人損失，犯後態度良好，且被告父
    親已高齡80歲，且有高血壓與中風病史，行動不便，均賴被
    告照顧，如被告入監服刑，將使父親乏人照顧，上訴請審酌
    上情，及司法院釋字第775號解釋意旨，量處有期徒刑6月云
    云，並提出戶籍謄本為據。
三、惟查：
　㈠被告雖以上開事由指摘原判決適用累犯規定加重其行為不當
    ，惟按刑法第47條第1項關於累犯加重本刑之規定，司法院
    釋字第775號解釋認「其不分情節，基於累犯者有其特別惡
    性及對刑罰反應力薄弱等立法理由，一律加重最低本刑，於
    不符合刑法第59條所定要件之情形下，致生行為人所受之刑
    罰超過其所應負擔罪責之個案，其人身自由因此遭受過苛之
    侵害部分，對人民受憲法第8條保障之人身自由所為限制，
    不符憲法罪刑相當原則，牴觸憲法第23條比例原則。於此範
    圍內，有關機關應自本解釋公布之日起2年內，依本解釋意
    旨修正之。於修正前，為避免發生上述罪刑不相當之情形，
    法院就該個案應依本解釋意旨，裁量是否加重最低本刑」。
    上開解釋意旨，基於累犯因其具特別惡性及對刑罰反應力薄
    弱等加重其刑之立法理由，故認累犯加重其刑規定非全部違
    憲，而係僅在個案應量處最輕法定刑，卻無法適用刑法第59
    條在內減輕規定之情形，法院方有依本號解釋意旨裁量不予
    加重最低本刑之必要。查本件被告自94年起有多次竊盜犯罪
    之前科紀錄，且曾入監服刑，最近一次，甫於109年4月8日
    易科罰金執行完畢，於該案執行完畢後，除犯本案外，尚另
    犯加重竊盜案件，經臺灣雲林地方法院以110年度易字第506
    號判處罪刑，有臺灣高等法院被告前案紀錄表在卷可查，其
    於構成累犯之竊盜案件易科罰金執行完畢後，未滿1年即又
    再犯本案及另案(前述臺灣雲林地方法院審結之案件)，可見
    其對前案之刑罰反應薄弱。且被告本次侵入住宅竊盜犯行，
    不僅讓被害人財物受損，且使被害人對於居住安全產生恐懼
    ，其犯罪具相當惡性，因此，由上述各情觀之，被告對刑罰
    反應應屬薄弱，且具相當惡性，並無不宜依累犯規定加重其
    刑之情事。被告以前述理由認依上開解釋意旨，其雖構成累
    犯，但不應加重其刑，此部分上訴理由應不可採。
　㈡量刑是否正確或妥適，端視在科刑過程中對於各種刑罰目的
    之判斷權衡是否得當，以及對科刑相關情狀事證是否為適當
    審酌而定。按刑罰之適用，乃對被告侵害法益之惡害行為，
    經非難評價後依據罪責相當性原則，反應刑罰應報正義、預
    防目的等刑事政策所為處分。倘量刑過輕，確對被告易生僥
    倖之心，不足收儆戒及改過之效，則刑罰不足以戒其意；惟
    量刑過重，則易致被告怨懟、自暴自棄，難收悅服遷善之功
    ，即殺戮亦不足以服其心。因此，現今法治國乃有罪刑相當
    原則，即衡量犯罪行為之罪質、不法內涵來訂定法定刑之高
    低，法官再以具體事實情況不同，確定應科處之刑度輕重。
    原審判決已具體審酌先前已有多次竊盜前科(不含構成累犯
    之該次前科紀錄)，仍未知警惕，猶任意侵入住宅而竊取他
    人之財物，犯後坦承犯行，與告訴人達成調解且為賠償之犯
    後態度，並斟酌衡被告高職畢業、從事臨時工、須扶養父親
    之智識程度及家庭經濟狀況等一切情狀，量處有期徒刑7月
    ，而被告僅依累犯規定加重其刑後，得量處之法定最低本刑
    為有期徒刑7月，原判決已量處法定最低刑度，業屬寬容，
    難認有何過重情事，被告所提之前開上訴事由，均無從使本
    院據以考量量處較輕於原審判決之刑度，故被告上訴指摘原
    審量刑過重，並無理由。
四、綜上，本件被告上訴無理由，應予駁回。
據上論結，應依刑事訴訟法第368條，判決如主文。
本案經檢察官謝旻霓提起公訴，檢察官章京文到庭執行職務。
中　　華　　民　　國　　111 　年　　1 　　月　　18　　日
                  刑事第五庭    審判長法　官  蔡廷宜
                                      法　官  翁世容
                                      法　官  林坤志
以上正本證明與原本無異。
不得上訴。
　　　　　　　　　　　　　　　　  　　書記官  凌昇裕
中　　華　　民　　國　　111 　年　　1 　　月　　18　　日
附錄本案論罪科刑法條全文：
刑法第321條第1項第1款：
犯竊盜罪而有下列情形之一者，處6月以上、5年以下有期徒刑，
得併科新臺幣10萬元以下罰金：
一、侵入住宅或有人居住之建築物、船艦或隱匿其內而犯之者。